【裁判字號】    92,易,1829
【裁判日期】    920930
【裁判案由】    竊盜
【裁判全文】
臺灣高雄地方法院刑事判決                        九十二年度易字第一八二九號
    公  訴  人  臺灣高雄地方法院檢察署檢察官
    被      告  甲○○
    被      告  乙○○
右列被告等因竊盜案件，經檢察官提起公訴（九十二年度偵字第一四二二三號）及追
加起訴（九十二年度偵字第一五六二七號），本院判決如左：
    主  文
甲○○共同連續攜帶兇器竊盜，累犯，處有期徒刑壹年。扣案之工業用剪線刀壹支、
鑰匙壹支，均沒收。
乙○○共同攜帶兇器竊盜，累犯，處有期徒刑柒月。扣案之工業用剪線刀壹支沒收。
    事  實
一、甲○○前因搶奪、竊盜等案件，經本院於民國八十八年十二月九日，以八十八年
    度訴字第二０一五號合併判處應執行有期徒刑一年八月確定，於九十年五月三日
    縮短刑期假釋，並於九十年五月二十五日假釋期滿視為執行完畢；乙○○前因違
    反肅清煙毒條例案件，經本院於八十四年六月十九日以八十四年度訴字第四０九
    號判處有期徒刑三年二月確定，於八十七年八月二十九日縮短刑期假釋，並於八
    十九年六月五日假釋期滿視為執行完畢。詎甲○○仍不知悔改，復基於意圖為自
    己不法所有之概括犯意，連續於下列時、地竊取他人財物：
(一)於九十二年六月二十八日七時許，獨自騎乘機車至高雄市楠梓加工區○○路二號
    嘉銘水電工程公司後門旁，以其所有之客觀上對人之生命、身體安全具危險性，
    足供兇器使用之工業用剪線刀一支，竊取該公司所有之工業用電纜十五公斤，得
    手後隨即將所竊得之電纜載運至高雄市○○區○○路六０六號，以新臺幣（下同
    ）一百五十元之代價，售予不知情之蔡清村（業經檢察官為不起訴處分）。
(二)復於同年六月三十日二十一時許，與乙○○共同基於不法所有之犯意聯絡，由乙
    ○○駕駛渠所承租之Ｙ五—五０八號營業用計程車搭載甲○○，共同前往前開地
    點，趁無人注意之際，由甲○○持上揭足供兇器使用之工業用剪線刀一支，竊取
    該公司所有之工業用電纜二十八公斤（價值三千一百五十元），乙○○則在一旁
    負責把風，二人得手後正欲離開時，適為該公司員工蘇俊榮當場發現，立刻報警
    逮捕乙○○，並扣得工業用剪線刀一支，甲○○見狀原已趁隙逃逸，惟亦隨即返
    回現場向員警自白犯罪。
(三)又承前揭犯意，於同年七月二十日十二時許，在高雄市楠梓區○○○路中油宿舍
    車棚內，見丙○○所有之車牌號碼ＬＧＬ—七三二號重型機車停放該處，遂持其
    所有之鑰匙一支，竊取該機車，得手後留供己用。嗣於同年七月二十一日十三時
    四十五分許，在高雄市○○區○○路六三七號臺糖加油站前為警當場查獲，並扣
    得鑰匙一支。
二、案經內政部警政署保安警察第二總隊第四大隊第三中隊、高雄市政府警察局楠梓
    分局報告臺灣高雄地方法院檢察署檢察官偵查起訴及移送併辦。
    理  由
一、右揭犯罪事實，業據被告甲○○、乙○○迭於偵查及審判中坦承不諱，核與被害
    人丁○○、丙○○及證人蘇俊榮所指述之情節相符，復有贓物認領保管單二紙、
    出貨單、高雄市政府警察局楠梓分局尋獲電腦輸入單各一紙及相片七幀在卷可憑
    ，及工業用剪線刀、鑰匙各一支扣案可證，本件事證明確，被告二人犯行均堪認
    定。
二、按刑法第三百二十一條第三款之攜帶兇器竊盜罪，係以行為人攜帶兇器竊盜為其
    加重條件，此所謂兇器，其種類並無限制，凡客觀上足對人之生命、身體安全構
    成威脅，具有危險性之兇器均屬之，且只須行竊時攜帶此種具有危險之兇器為已
    足，並不以攜帶之初有行兇之意圖為必要，最高法院七十九年台上字第五二五三
    號著有判例可資參照。核被告甲○○所為，係犯刑法第三百二十一條第一項第三
    款之攜帶兇器竊盜罪、同法第三百二十條第一項之普通竊盜罪；被告乙○○所為
    ，係犯刑法第三百二十一條第一項第三款之攜帶兇器竊盜罪。其二人就犯罪事實
    欄(二)之犯行，有犯意聯絡與行為分擔，均為共同正犯。又被告甲○○前後三次
    竊盜犯行，均時間緊接，手法相同，觸犯構成要件同一之罪名，應依連續犯之規
    定，從一重論以連續攜帶兇器竊盜罪，並加重其刑。另查，被告甲○○前因搶奪
    、竊盜等案件，經本院以八十八年度訴字第二０一五號判處應執行有期徒刑一年
    八月確定，於九十年五月二十五日假釋期滿視為執行完畢；被告乙○○前因違反
    肅清煙毒條例案件，經本院以八十四年度訴字第四０九號判處有期徒刑三年二月
    確定，於八十九年六月五日假釋期滿視為執行完畢，分別有臺灣高等法院被告全
    國前案紀錄表在卷可佐，其等於五年內再為本件犯行，均為累犯，應依刑法第四
    十七條之規定加重其刑，被告甲○○有二加重事由，應依法遞加之。爰審酌被告
    甲○○前有搶奪、竊盜前科，被告乙○○前有妨害自由、煙毒前科，均素行非佳
    ，有前開全國前案紀錄表可參，其等年輕體健，竟不思努力工作，以合法手段獲
    取財物，不僅損害社會秩序之安寧，更造成被害人之損失及生活上重大之不便，
    惟念其二人所得財物價值非鉅，犯後復均坦承犯行，態度良好，及二人竊盜次數
    等一切情狀，分別酌情量處如主文所示之刑。扣案之工業用剪線刀及鑰匙各一支
    ，均為被告甲○○所有，業據其供明在卷，且分別係供其與被告乙○○共同竊取
    工業用電纜線及供其竊取機車所用之物，爰均依刑法第三十八條第一項第二款規
    定，併予宣告沒收。
據上論斷，應依刑事訴訟法第二百九十九條第一項前段，刑法第二十八條、第五十六
條、第三百二十一條第一項第三款、第四十七條、第三十八條第一項第二款，判決如
主文。
中      華      民      國      九十二      年      九  月    三十    日
                                        臺灣高雄地方法院刑事第八庭
                                            審判長法  官  曾  逸  誠
                                                  法  官  黃  悅  璇
                                                  法  官  謝  雨  真
右正本證明與原本無異。
如不服本判決，應於判決送達後十日內，向本院提出上訴狀。
                                                  書記官  陳  威  志
中    華    民    國      九十二      年      九      月      三十      日
附錄本判決論罪之法條：
刑法第三百二十一條
犯竊盜罪而有左列情形之一者，處六月以上、五年以下有期徒刑：
一  於夜間侵入住宅或有人居住之建築物、船艦或隱匿其內而犯之者。
二  毀越門扇、牆垣或其他安全設備而犯之者。
三  攜帶兇器而犯之者。
四  結夥三人以上而犯之者。
五  乘火災、水災或其他災害之際而犯之者。
六  在車站或埠頭而犯之者。
前項之未遂犯罰之。
刑法第三百二十條
意圖為自己或第三人不法之所有，而竊取他人之動產者，為竊盜罪，處五年以下有期
徒刑、拘役或五百元以下罰金。
意圖為自己或第三人不法之利益，而竊佔他人之不動產者，依前項之規定處斷。
前二項之未遂犯罰之。


司法院資訊處製作；財團法人民間司法改革基金會備份。
